臺灣板橋地方法院刑事判決　　　　　 100年度交簡上字第68號
上　訴　人
即　被　告　簡宏儒
上列上訴人因過失傷害案件，不服本院刑事庭中華民國年100 年
2 月17日100年度交簡字第196號第一審刑事簡易判決（起訴案號
：99年度偵字第31833 號），提起上訴，本院管轄之第二審合議
庭判決如下：
    主  文
原判決撤銷。
簡宏儒因過失傷害人，處罰金新臺幣壹萬元，如易服勞役，以新
臺幣壹仟元折算壹日。
    事  實
一、簡宏儒於民國99年6 月20日晚間8 時50分許，騎乘車牌號碼
    391-EFY 號機車搭載劉彥儀，沿新北市蘆洲區（改制前為臺
    北縣蘆洲市○○○○道蘆洲往三重方向內側車道直行，行經
    環堤大道與民族路422 巷82弄口時，本應注意車前狀況，隨
    時採取必要之安全措施，而依當時天候晴，夜間有照明、柏
    油路面乾燥無缺陷及障礙物、視距良好，並無不能注意之情
    事，竟疏未注意前方蔡隆吉騎乘腳踏車行經該處，即貿然由
    內側車道變換至外側車道，而與蔡隆吉所騎腳踏車發生碰撞
    並倒地（蔡隆吉部分未據告訴），致其所搭載之劉彥儀因而
    受有四肢多處擦挫傷之傷害。簡宏儒肇事後留待現場，並於
    有偵查犯罪權限之公務員或機關不知何人犯罪前，向據報到
    場處理之警員承認其為肇事人自首接受調查裁判。
二、案經劉彥儀訴由新北市（即改制前臺北縣）政府警察局蘆洲
    分局移送臺灣板橋地方法院檢察署檢察官偵查後起訴，被告
    自白犯罪，逕以簡易判決處刑。
    理  由
一、證據能力：
  (一)按被告之自白，非出於強暴、脅迫、利誘、詐欺、疲勞訊問
    、違法羈押或其他不正之方法，且與事實相符者，得為證據
    ，刑事訴訟法第156 條第1 項定有明文。被告並未抗辯其於
    警詢、檢察官偵查中及本院審理時之自白有非任意性之情形
    ，本院亦查無明顯事證，有不正詢問之情，應認其自白具有
    任意性，而有證據能力。
  (二)被告以外之人於審判外之言詞或書面陳述，除法律有規定者
    外，不得作為證據；被告以外之人於偵查中向檢察官所為之
    陳述，除顯有不可信之情況者外，得為證據；被告以外之人
    於審判外之陳述，雖不符刑事訴訟法第159 條之1至 第159
    條之4 之規定，而經當事人於審判程序同意作為證據，法院
    審酌該言詞陳述或書面陳述作成時之情況，認為適當者，亦
    得為證據；當事人、代理人或辯護人於法院調查證據時，知
    有第159 條第1 項不得為證據之情形，而未於言詞辯論終結
    前聲明異議者，視為有前項之同意，刑事訴訟法第159 條第
    1 項、第159 條之1 第2 項、第159 條之5 分別定有明文。
    經查，證人劉彥儀於警詢所為之陳述，雖屬審判外之陳述，
    然被告於本院審理時並未主張排除證人劉彥儀前開陳述之證
    據能力，且迄於本院言詞辯論終結前均未表示異議，本院審
    酌證人劉彥儀之證述應無重大瑕疵且與事實相符，依前開法
    條規定，應認證人劉彥儀前開審判外之證述，自得為證據。
  (三)卷附道路交通事故現場圖、道路交通事故調查報告表、道路
    交通事故肇事人自首情形紀錄表、現場及車損相片、診斷證
    明書，查並無不得作為證據之事由，依法自得作為證據。
二、實體部分：
  (一)上揭犯罪事實，業據被告簡宏儒於警詢、檢察官偵查中及本
    院審理中坦承不諱，核與證人劉彥儀於警詢指述之情節相符
    ，並有道路交通事故現場圖、道路交通事故調查報告表、道
    路交通事故肇事人自首情形紀錄表、現場相片及亞東紀念醫
    院診斷證明書在卷可憑，堪認被告上開自白應與事實相符。
  (二)按汽車行駛時，駕駛人應注意車前狀況，並隨時採取必要之
    安全措施，道路交通安全規則第93條第3 項定有明文，被告
    駕駛車輛自應盡上開注意義務。而依附卷之交通事故調查報
    告表所載，本件肇事當時天候晴，夜間有照明、柏油路面燥
    無缺陷及障礙物、視距良好，可見被告肇事當時應無不能注
    意之情事，而被告竟疏於注意當時在其前方蔡隆吉所騎乘之
    腳踏車以致與之發生碰撞倒地，並因而使其所搭載之劉彥儀
    受傷，其有過失甚明。且告訴人因本件交通事而受有傷害，
    亦有診斷證明書在卷可按，被告之上開過失行為與告訴人所
    受之傷害間具有相當因果關係。
  (三)綜上所述，本件事證明確，本件事證明確，應予依法論科。
三、核被告簡宏儒所為，係犯刑法第284 條第1 項前段之過失傷
    害罪。被告係於警員到場處理，尚不知孰為犯罪人時，向警
    員陳明其為肇事車輛之駕駛人，此有新北市（即改制前臺北
    縣）政府警察局蘆洲分局道路交通事故肇事人自首情形紀錄
    表1 份在卷可稽，被告對於尚未發覺之犯罪自首而受裁判，
    應依刑法第62條前段規定，依法減輕其刑。原審以被告犯行
    明確，依法論罪科刑，原非無見；惟查被告於原審判決後與
    告訴人達成和解，此有被告提出之和解書在卷可參，上訴人
    執此請求以予參酌，從輕量刑並以予自新之機會等語，為有
    理由，原審未及審酌此項事由，而認被告尚未與告訴人達成
    和解，賠償告訴人損害一節，尚有未洽，應由本院予以撤銷
    改判。爰審酌被告疏未注意車前狀況以致與他車發生碰撞，
    致使所搭載之告訴人受傷，固有不是，然其過失情節非重，
    且告訴人所受之傷害為擦挫傷，傷勢尚屬輕微，被告犯後自
    首，並業與告訴人達成和解，賠償告訴人所受損害，犯罪後
    態度尚可，並衡被告素行、智識程度、被告犯罪情狀、動機
    與其他一切情狀，量處如主文所示之刑，並諭知易服勞役之
    折算標準。末查，被告於99年間因妨害性自主案件，經臺灣
    臺北地方院於100 年4 月29日以100 年度簡字第1521號判決
    判處有期徒刑5 月，緩刑2 年，於100 年6 月1 日確定一情
    ，有臺灣高等法院被告全國前案紀錄表1 份在卷可稽，被告
    前既曾因故意犯罪受有期徒刑以上刑之宣告，雖該案受緩刑
    之宣告，然迄今緩刑期間尚未屆滿，尚難再諭知緩刑，附此
    敘明。
據上論斷，依刑事訴訟法第455 條之1 第1 項、第3 項、第369
條第1 項、第364 條、第299 條第1 項前段，刑法第284 條第1
項前段、第42條第3 項前段、第62條前段，刑法施行法第1 條之
1 第1 項、第2 項前段，判決如主文。
本案經檢察官林修平到庭執行職務。
中    華    民    國   100    年    7     月    14    日
                  刑事第十一庭  審判長法  官 李君豪
                                      法  官 黃苙荌
                                      法  官 何燕蓉
不得上訴。
上列正本證明與原本無異。
                                      書記官 王元佑
中    華    民    國   100    年    7     月    18    日